臺灣嘉義地方法院刑事判決              100年度訴字第743號
公  訴  人  臺灣嘉義地方法院檢察署檢察官
被      告  蘇世平
上列被告因違反毒品危害防制條例案件，經檢察官提起公訴（10
0 年度毒偵緝字第76、77號、100 年度偵緝字第323 、324 號）
，被告於準備程序中就被訴事實為有罪之陳述，經本院合議庭裁
定由受命法官改依簡式程序審理，判決如下：
    主  文
蘇世平施用第一級毒品，共貳罪，均累犯，各處有期徒刑玖月；
又犯竊盜罪，累犯，處有期徒刑陸月；又犯竊盜罪，累犯，處有
期徒刑肆月。應執行有期徒刑壹年拾月。
    犯  罪  事  實
一、蘇世平前於民國93年間因施用毒品案件，經法院裁定令入勒
    戒處所觀察、勒戒後，認無繼續施用毒品傾向，於93年5 月
    11日觀察、勒戒執行完畢釋放，於觀察、勒戒執行完畢釋放
    後5 年內，又因於93年7 月16日施用第一級毒品案件，經本
    院以95年度訴字第167 號判決判處有期徒刑8 月確定，復因
    竊盜案件，經臺灣高等法院臺南分院以95年度上易字第194
    號判決判處有期徒刑1 年確定，上開案件嗣經臺灣高等法院
    臺南分院以97年度聲字第838 號減刑後裁定定應執行刑為有
    期徒刑9月確定，於95年11月21日縮刑期滿執行完畢。詎蘇
    世平仍不知悔改，(一)基於施用第一級毒品海洛因（以下簡稱
    海洛因）之犯意，於97年2月18日13時許，在嘉義市西區北
    湖里北社尾661號之2住處內，以將海洛因摻入香菸內吸食之
    方式，施用海洛因1次。嗣經警於97年2月19日採尿送驗，結
    果呈可待因及嗎啡陽性反應。(二)基於施用海洛因之犯意，於
    97  年3月8日17、18時許，在上開住處內，以相同方式，施
    用海洛因1次。後經警於97年3月9日採尿送驗，結果呈可待
    因及嗎啡陽性反應。(三)意圖為自己不法之所有，於97年2月
    29日14時20分許，騎乘車號VN6-191號之輕型機車，前往嘉
    義市○區○○○街27號「天義宮」內，徒手竊取陳華梅管領
    而掛於宮中神像上之金牌項鍊7面（重量1錢的4面，重量3錢
    的3面），得手後，騎乘前揭輕型機車離去。(四)意圖為自己
    不法之所有，於97年2月6日23時30分許，在嘉義市西區北社
    尾672號友人葉永明之住處內，乘葉永明前往上開住處2樓時
    ，徒手竊取葉永明置於1樓桌上，門號為0000000000號之行
    動電話（皮爾卡登廠牌，型號PC9288）1具（含SIM卡1張）
    ，得手後，放在上衣口袋內離開。嗣於同日晚間葉永明發覺
    行動電話遺失，始悉上情。
二、案經嘉義市政府警察局移送暨嘉義市政府警察局第一分局、
    嘉義市政府警察局第二分局分局報告臺灣嘉義地方法院檢察
    署檢察官偵查起訴。
    理  由
一、本件係經被告蘇世平於準備程序當庭表示認罪，而經本院裁
    定以簡式審判程序加以審理，則依據刑事訴訟法第273 條之
    2 、同法第159 條第2 項之規定，不適用傳聞法則有關限制
    證據能力之相關規定，合先敘明。
二、上揭犯罪事實，業據被告於偵查及本院審理中坦承不諱；其
    中犯罪事實一(一)部分，被告於97年2 月19日19時50分許，經
    警得其同意採尿送驗，其結果呈可待因、嗎啡陽性反應等情
    ，有高雄市立凱旋醫院濫用藥物尿液檢驗報告（檢體編號為
    ：3J970201號）及真實姓名對照表等在卷足憑。其中犯罪事
    實一(二)部分，被告於97年3 月9 日19時許，經警得其同意採
    尿送驗，其結果呈可待因、嗎啡陽性反應等情，有高雄市立
    凱旋醫院濫用藥物尿液檢驗報告（檢體編號為：1A970301號
    ）、採尿同意書及採集尿液送驗姓名對照表等在卷足憑。犯
    罪事實一(三)部分，核與證人即被害人陳華梅於警詢、偵查中
    證述均屬相符，並有被害報告單附卷可參。犯罪事實一(四)部
    分，核與證人即被害人葉永明於警詢中證述相符，並有被害
    報告在卷可稽。是被告上揭自白均核與事實相符，均應堪採
    信。另毒品危害防制條例第20條就施用毒品者，祇於「初犯
    」及「5 年後再犯」2 種情形，有其追訴條件之限制，即須
    於初犯經觀察、勒戒或強制戒治釋放後，5 年內均無施用毒
    品之行為，始能認其前所實施之觀察、勒戒或強制戒治已足
    遮斷毒癮，而得於5 年後再犯時，再予適用初犯之規定，重
    行觀察、勒戒等程序。倘5 年內已經再犯，被依法追訴處罰
    ，縱其第3 次（或第3 次以上）施用毒品之時間在初犯釋放
    5 年以後，即與「5 年後再犯」之情形有別，且因已於「5
    年內再犯」，顯見其再犯率甚高，原實施觀察、勒戒或強制
    戒治，已無法收其實效，而無5 年戒斷期之存在，自無再經
    觀察、勒戒及強制戒治之必要，應得逕行追訴處罰（最高法
    院97年度第5 次刑事庭會議決議參照）。本件被告前於93年
    間因施用毒品案件，經法院裁定令入勒戒處所觀察、勒戒後
    ，認無繼續施用毒品傾向，於93年5 月11日觀察、勒戒執行
    完畢釋放，於觀察、勒戒執行完畢釋放後5 年內，又因於93
    年7 月16日施用第一級毒品案件，經本院以95年度訴字第16
    7 號判決判處有期徒刑8 月確定等情，有臺灣高等法院被告
    前案紀錄表1 份附卷可稽。是被告既曾於「5 年內再犯」，
    且經法院判處罪刑確定，揆諸上開說明，本件被告上開2 次
    施用海洛因之犯行，雖係於其前受觀察勒戒執行完畢釋放5
    年後再犯，均仍得依毒品危害防制條例第23條第2 項之規定
    ，予以追訴處罰。從而，本件事證明確，被告2 次施用第一
    級毒品海洛因、2 次竊盜之犯行，洵堪認定，均應依法論科
    。
三、查海洛因為毒品危害防制條例第2 條第2 項第1 款所定之第
    一級毒品，是核被告上開犯罪事實一(一)(二)所為，均係犯毒品
    危害防制條例第10條第1 項之施用第一級毒品罪，另犯罪事
    實一(三)(四)，則均係犯刑法第320 條第1 項之竊盜罪。被告施
    用前各持有海洛因之低度行為，各應為施用之高度行為所吸
    收，不另論罪。其所犯上開4 罪，犯意各別，行為互殊，應
    予分論併罰。又被告前因施用第一級毒品案件，經本院以95
    年度訴字第167 號判決判處有期徒刑8 月確定，復因竊盜案
    件，經臺灣高等法院臺南分院以95年度上易字第194 號判決
    判處有期徒刑1 年確定，上開案件嗣經臺灣高等法院臺南分
    院以97年度聲字第838 號減刑後裁定定應執行刑為有期徒刑
    9月確定，於95年11月21日縮刑期滿執行完畢等情，業如前
    述，並有上揭前案紀錄表附卷足參，其受有期徒刑之執行完
    畢後5年內，故意再犯
    本件有期徒刑以上之4罪，均為累犯，各應依刑法第47條第1
    項之規定加重其刑。爰審酌被告素行非佳，有上揭前案紀錄
    表在卷可稽，其於本院審理中自承：國小肄業之智識程度，
    通緝時，從事烤漆浪板工作，日薪新臺幣（下同）1500  至
    1600元，離婚，目前有3個小孩，均由其監護中，父親往生
    ，母親約60多歲，還有1個哥哥、1個姊姊，均未與母親同住
    ，姊姊已經出嫁等家庭狀況。且施用毒品後經觀察勒戒，猶
    未知所警惕，進而再犯
    本件施用毒品2罪，足見其並未徹底戒除施用毒品；又因貪
    圖己利，毫不尊重他人財產權之法益，竊取他人所有之物品
    ，且均未賠償被害人。惟念及施用毒品本質上係戕害自身健
    康之行為，尚未嚴重破壞社會秩序或侵害他人權益，及所竊
    取物品之價值，及被告均坦承犯行、犯後態度尚屬良好等一
    切情狀，分別量處如主文所示之刑，並定應執行之刑，以資
    儆懲。
據上論斷，應依刑事訴訟法第273 條之1 第1 項、第299 條第1
項前段，毒品危害防制條例第10條第1 項，刑法第11條前段、第
第320 條第1 項、47條第1 項、第51條第5 款，判決如主文。
本案經檢察官徐鈺婷到庭執行職務。
中    華    民    國   100    年    10    月    31    日
                  刑事第六庭    法  官  張志偉
以上正本證明與原本無異。
如不服本判決應於收受判決後10日內向本院提出上訴書狀，並應
敘述具體理由；其未敘述上訴理由者，應於上訴期間屆滿後20日
內向本院補提理由書（均須按他造當事人之人數附繕本）「切勿
逕送上級法院」。告訴人或被害人如對於本判決不服者，應具備
理由請求檢察官上訴，其上訴期間之計算係以檢察官收受判決正
本之日期為準。
中    華    民    國   100    年    10    月    31    日
                                書記官  張子涵
附錄法條：
毒品危害防制條例第10條第1 項、刑法第320 條第1 項
施用第一級毒品者，處 6 月以上 5 年以下有期徒刑。
施用第二級毒品者，處 3 年以下有期徒刑。
中華民國刑法第320條
（普通竊盜罪、竊佔罪）
意圖為自己或第三人不法之所有，而竊取他人之動產者，為竊盜
罪，處5  年以下有期徒刑、拘役或 5 百元以下罰金。
意圖為自己或第三人不法之利益，而竊佔他人之不動產者，依前
項之規定處斷。
前二項之未遂犯罰之。